【裁判字號】    92,親,37
【裁判日期】    920805
【裁判案由】    否認子女
【裁判全文】
臺灣台中地方法院民事判決  九十二年度親字第三七號
    原      告    甲○○
    被      告    乙○○
    兼法定代理人  丙○○
右當事人間否認子女事件，本院判決如左：
    主      文
確認被告乙○○（女、民國九十二年五月六日生）非被告丙○○之婚生子女。
訴訟費用由被告負擔。
    事      實
甲、原告方面：
一、聲明：求為判決如主文所示。
二、陳述：原告與被告丙○○於民國（下同）八十年四月二十七日結婚，嗣因兩造個
    性不合，夫妻生活不甚融洽，於八十九年十二月間，原告認識訴外人何鎮國，並
    進而交往，且自九十年一月間起，原告離家，而與被告丙○○分居迄今，斯時起
    原告即未曾再與被告丙○○同居，雖於九十一年十月四日兩造離婚，並辦妥離婚
    登記手續。然於上開期間，原告在外結交男友即訴外人何鎮國，且於九十一年八
    月間自何鎮國受胎，並於九十二年五月六日產下乙○○即被告之女嬰，因原告與
    被告丙○○於九十一年十月四日前，仍有婚姻關係，致乙○○受法律推定為被告
    丙○○之婚生子女，惟原告與被告丙○○分居後，原告始生下被告乙○○，但被
    告乙○○實非原告自被告丙○○受胎所生，爰依民法第一千零六十三條之規定提
    起本件訴訟。
三、證據：提出戶籍謄本、出生證明書影本各一件，及行政院國軍退除役官兵輔導委
    員會台中榮民總醫院醫院親子鑑定報告書為證。
乙、被告丙○○聲明及陳述：對原告所提出之行政院國軍退除役官兵輔導委員會台中
    榮民總醫院血親鑑定報告，並無意見。另稱被告乙○○確非原告自其受胎所生，
    兩造於九十年元旦就分居。
      理      由
一、本件原告主張其與被告丙○○原係夫妻，惟於九十年一月間起兩造即分居迄今，
    且在婚姻關係存續中，原告自訴外人何鎮國受胎生有一女即被告乙○○之事實，
    業據原告提出戶籍謄本、出生證明書及行政院國軍退除役官兵輔導委員會台中榮
    民總醫院醫院親子鑑定報告書各一份為證，此外亦經被告乙○○供承無訛，又被
    告乙○○確非原告自被告丙○○受胎所生乙節，徵諸原告所提出之行政院國軍退
    除役官兵輔導委員會台中榮民總醫院之血親鑑定報告書記載：「‧‧‧根據以上
    結果分析，可以否認乙○○與丙○○之親子關係」等情，此有該醫院九十二年七
    月二十一日編號中榮免000000000B血親鑑定報告一紙可稽，更何況原告與被告丙
    ○○自九十年一月間起即分居，綜上，參酌現代生物科學發達，醫學技術進步，
    以ＤＮＡ基因圖譜定序鑑定檢驗方法鑑定子女之血統來源之精確度已達百分之九
    十九點八，復按此段期間內原告即未與被告丙○○有同居之事實，客觀上，被告
    乙○○顯然不可能原告自被告丙○○受胎。是衡之以上事證，原告主張乙○○非
    其自被告丙○○受胎所生，應堪採信。
二、按從子女出生日回溯第一百八十一日起至第三百零二日止，為受胎期間；妻之受
    胎，係在婚姻關係存續中者，推定其所生子女為婚生子女。前項推定，如夫妻之
    一方能證明妻非自夫受胎者，得提起否認之訴。但應於知悉子女出生之日起，一
    年內為之，民法第一千零六十二條第一項、第一千零六十三條定有明文。上開民
    法之規定，即屬婚生推定之規定，欲否認婚生推定者，僅得由夫妻之一方依民法
    第一千零六十三條第二項之規定提起否認子女之訴，在夫妻之一方提起否認子女
    之訴得有勝訴之確定判決前，無論何人皆不得為反於婚生推定之主張（最高法院
    七十五年度台上字第二０七一號判例參照）。經查，被告乙○○之受胎期間，既
    在原告與被告丙○○婚姻關係存續中，則依法自應推定乙○○為原告與被告丙○
    ○之婚生子女，然被告乙○○既非原告自被告丙○○受胎所生，則原告於知悉該
    子女出生之日起一年內即九十二年六月十七日，提起本訴，有起訴狀在卷可憑，
    核未逾一年之法定期間，職是，原告提起本件否認子女之訴，依前揭法律規定，
    為有理由，應予准許。
四、據上論結，本件原告之訴為有理由，依民事訴訟法第三百八十五條第一項前段、
    第七十八條、第八十五條第一項前段條判決如主文。
中      華      民      國    九十二    年      八      月      五      日
                        臺灣臺中地方法院家事法庭
                            法     官   楊  熾  光
右正本證明與原本無異
如不服本判決，應於送達後廿日內，向本院提出上訴狀並表明上訴理由，如於本判決
宣示後送達前提起上訴者，應於判決送達後廿日內補提上訴理由書（須附繕本）。
中      華      民      國    九十二    年      八      月      五      日
                            法院書記官  何  俞  瑩


司法院資訊處製作；財團法人民間司法改革基金會備份。
